臺灣苗栗地方法院宣示判決筆錄          100年度訴字第636號
公  訴  人  臺灣苗栗地方法院檢察署檢察官
被      告  姚武成
指定辯護人  本院公設辯護人蔡文亮
上列被告因違反毒品危害防制條例案件（起訴案號：100 年度毒
偵字第493 、564 、696 號），本院於中華民國100 年11月14日
下午4 時，在本院第3 法庭宣示判決，出席職員如下：
                審判長法  官  楊清益
                      書記官  洪瑞榮
                      通  譯  莊淑芬
法官起立朗讀判決主文、犯罪事實要旨、處罰條文、附記事項，
及告以上訴限制、期間並提出上訴狀之法院，且諭知記載其內容
：
一、主  文：
姚武成犯下列6 罪。主刑部分應執行有期徒刑貳年。
  (1)施用第1 級毒品，累犯，處有期徒刑柒月；扣案注射針筒1
    支（已使用）沒收銷燬。
  (2)持有第2 級毒品，累犯，處有期徒刑參月；扣案甲基安非他
    命1 包（驗餘淨重0.0871公克）沒收銷燬。
  (3)施用第1 級毒品，累犯，處有期徒刑陸月。
  (4)施用第2 級毒品，累犯，處有期徒刑伍月。
  (5)施用第2 級毒品，累犯，處有期徒刑陸月；扣案安非他命1
    包（毛重0.24公克）沒收銷燬，白色刮勺3 支、塑膠吸管刮
    勺2 支、夾鏈袋12個均沒收。
  (6)施用第1 級毒品，累犯，處有期徒刑柒月；扣案海洛因5 包
    （毛重共1.84公克，驗餘淨重0.28公克）均沒收銷燬，注射
    針筒1 支沒收。
二、犯罪事實要旨：
  (一)前科紀錄
    姚武成前因施用毒品案件，先後經觀察、勒戒2 次後，均認
    無繼續施用毒品之傾向，分別於民國88年5 月28日、89年1
    月17日執行完畢釋放。94年間又因施用毒品及違反妨害兵役
    治罪條例、竊盜案件，經法院分別判處有期徒刑1 年、10月
    5 月、2 年3 月確定，減刑後定應執行有期徒刑2 年10月15
    日，於96年8 月19日執行完畢。
  (二)本件事實
    姚武成分別有下列犯行：
    (1)於99年12月16日凌晨3 時許，在苗栗縣頭份鎮斗煥里19鄰
      斗煥32之1 號住處，以針筒注射之方式，施用第一級毒品
      海洛因1 次；
    (2)明知甲基安非他命為毒品，不得持有，仍於同日上午11時
      40分前某時起，在不詳處所，自年籍姓名不詳之人取得甲
      基安非他命1 包而持有。嗣於同日上午11時40分許，在上
      開住處，經警搜索，扣得已使用之注射針筒1 支、甲基安
      非他命1 包驗餘淨重0.0871公克而查獲(1)(2)之事實。
    (3)於100 年3 月16日下午5 時許，在上開住處，以針筒注射
      之方式，施用第一級毒品海洛因1 次；
    (4)稍後，另以燒烤玻璃球內安非他命，吸食所生煙霧之方式
      ，施用第二級毒品安非他命1 次。嗣於同日晚間10時35分
      許，在同縣三灣鄉○○路13號前為警盤查時，其因同行之
      邱順祺丟棄注射針筒3 支後逃逸，姚武成乃向警自首(3)(4)
      之事實。
    (5)於100 年4 月8 日下午5 時許，在同縣頭份鎮六合國小側
      門附近某處，以燒烤玻璃頭內安非他命，吸食所生煙霧之
      方式，施用第二級毒品安非他命1 次；
    (6)稍後，再以針筒將摻有海洛因之礦泉水注入體內，施用第
      一級毒品海洛因1 次。嗣於翌（9 ）日凌晨0 時50分許，
      在同縣竹南鎮○○路1 號樂神電子遊藝場，其因另案遭通
      緝為警緝獲，並扣得海洛因5 包共驗餘淨重0.28公克、安
      非他命1 包毛重0.24公克、白色刮勺3 支、塑膠吸管刮勺
      2 支、注射針筒1 支、夾鏈袋12個而查獲(5)(6)之事實。
三、處罰條文：
    毒品危害防制條例第10條第1、2項、第11條第2項。
四、協商判決除有刑事訴訟法第455 條之4 第1 項第1 款於本訊
    問程序終結前，被告撤銷協商合意或檢察官撤回協商聲請者
    ；第2 款被告協商之意思非出於自由意志者；第4 款被告所
    犯之罪非第455 條之2 第1 項所定得以協商判決者；第6 款
    被告有其他較重之裁判上一罪之犯罪事實者；第7 款法院認
    應諭知免刑或免訴、不受理者情形之一，及違反同條第2 項
    「法院應於協商合意範圍內為判決；法院為協商判決所科之
    刑，以宣告緩刑或2 年以下有期徒刑、拘役或罰金為限」之
    規定者外，不得上訴。
五、如有前項得上訴之情形，若不服本件判決，得自收受判決筆
    錄送達之日起10日內，向本院提出上訴書狀，上訴於第二審
    法院。
中    華    民    國  100     年    11    月    14    日
                  台灣苗栗地方法院刑事第二庭
                            書記官  洪瑞榮
                      審判長法  官  楊清益
以上正本證明與原本無異。
                            書記官  洪瑞榮
中    華    民    國   100    年    11    月    14    日
附記本案論罪科刑法條全文：
毒品危害防制條例第10條
施用第一級毒品者，處 6 月以上 5 年以下有期徒刑。
施用第二級毒品者，處 3 年以下有期徒刑。
毒品危害防制條例第11條
持有第一級毒品者，處 3 年以下有期徒刑、拘役或新臺幣 5 萬
元以下罰金。
持有第二級毒品者，處 2 年以下有期徒刑、拘役或新臺幣 3 萬
元以下罰金。
持有第一級毒品純質淨重十公克以上者，處 1 年以上 7 年以下
有期徒刑，得併科新臺幣 1 百萬元以下罰金。
持有第二級毒品純質淨重二十公克以上者，處 6 月以上 5 年以
下有期徒刑，得併科新臺幣 70 萬元以下罰金。
持有第三級毒品純質淨重二十公克以上者，處 3 年以下有期徒
刑，得併科新臺幣 30 萬元以下罰金。
持有第四級毒品純質淨重二十公克以上者，處 1 年以下有期徒
刑，得併科新臺幣 10 萬元以下罰金。
持有專供製造或施用第一級、第二級毒品之器具者，處 1 年以
下有期徒刑、拘役或新臺幣 1 萬元以下罰金。